臺灣宜蘭地方法院刑事判決　　　　　　　　　　　　　九十三年度交訴字第四八號
　　公　訴　人　臺灣宜蘭地方法院檢察署檢察官
　　被　　　告　乙○○　男　四.
右列被告因公共危險等案件，經檢察官提起公訴（九十三年度偵字第三三四八號），
本院判決如左：
    主  文
乙○○駕駛動力交通工具肇事，致人受傷而逃逸，處有期徒刑陸月，如易科罰金，以
佰元折算壹日。
其餘被訴過失傷害部分公訴不受理。
    事  實
一、乙○○於民國九十三年十月二日上午，騎乘車牌號碼ＨＤＮ—七七五號重型機車
    沿宜蘭縣宜蘭市○○路往民族路方向行駛，於同日上午九時四十分許行經上開路
    段與國榮路之無號誌交岔路口時，其本注意機車行經無號誌交岔路口時，應減速
    慢行，作隨時停車之準備，而依當時情況亦無不能注意情事，詎其竟疏未注意減
    速慢行，貿然以時速約三、四十公里之速度通過上開路口，致於該交岔路口撞及
    由甲○○所騎乘而附載其妻楊麗卿沿宜蘭縣宜蘭市○○路往宜蘭縣礁溪鄉龍潭村
    方向行駛之車牌號碼ＤＫＳ—四七一號輕型機車，甲○○因而倒地受有右足踝脛
    骨腓骨骨折、全身多處挫傷之傷害（傷害部分業據甲○○撤回告訴）。詎乙○○
    明知其已騎車肇事致人受傷，竟未留於現場救助傷患並報警處理，反基於肇事逃
    逸之犯意，迅速騎乘上開重型機車揚長而去。嗣經居住於事發現場附近之鄭正順
    代為電召救護車，且因路過之年籍、姓名均不詳之人前往追逐，始記下乙○○上
    開重型機車之車牌號碼，而為警循線查獲。
二、案經宜蘭縣警察局宜蘭分局報請臺灣宜蘭地方法院檢察署檢察官偵查起訴。
    理  由
甲、肇事逃逸部分：
一、訊據被告乙○○坦承於前開時、地，騎乘車牌號碼ＨＤＮ—七七五號重型機車，
    於行經無號誌交岔路口時，未減速慢行即貿然通過該路口，致與告訴人甲○○騎
    乘而附載其妻楊麗卿之車牌號碼ＤＫＳ—四七一號輕型機車發生車禍，並於車禍
    後未停留現場及採取救護措施，隨即駕車離去等情不諱，惟矢口否認有肇事逃逸
    犯行，並辯稱：於車禍後伊問告訴人要不要緊，告訴人說沒有什麼，伊不知道才
    會離開云云。經查：前開車禍情形，業據告訴人甲○○指訴綦詳，並有宜蘭縣警
    察局宜蘭分局道路交通事故現場圖、道路交通事故調查報告表(一)、(二)、現場照片
    四幀等件在卷可稽。而證人楊麗卿於本院審理中證稱：車禍後伊也跌倒在地上，
    頭也暈了，伊有撞到膝蓋，因為使用護膝只有一點瘀傷，車禍後被告有停一下，
    但沒有聽到被告說話，被告回頭看一下後就走了，那時伊還是蹲坐在地上，先生
    甲○○當時坐在地上說腳斷了，伊看到甲○○的腳已經彎掉，當看到被告騎車離
    去，伊喊有人撞到他們跑掉，有一位年輕人追過去，但只記到車牌沒有攔到人等
    語（參見本院九十三年十二月二十三日審判筆錄），再佐以證人鄭正順於偵查中
    證稱：伊在國榮路、文化路開設鴿飼料店，當時剛好在開門，伊聽到碰的一聲，
    見到告訴人夫婦倒地，伊原以為是告訴人夫婦自己跌倒，當時恰見被告坐在機車
    上，頭往後看一下告訴人夫婦就騎車跑了，告訴人之妻大喊伊先生腿斷了，拜託
    幫忙追一下，後來有一位年輕人騎機車自後方來，聽到這麼喊就去追被告的機車
    ，後來有追到，但是也只有抄下車號，並提供告訴人的妻子，而伊則是報警、叫
    救護車，從救護車抵達現場載走傷者直到警察到現場處理，被告均未回到現場過
    等語（參見九十三年度偵字第三三四八號偵查卷第七、八頁九十三年十月二十七
    日偵訊筆錄），足堪認定被告於車禍後，並未停留現場即自行離去之事實。而
    本件告訴人因車禍受有右足踝脛骨腓骨骨折、全身多處挫傷之傷害，有行政院衛
    生署宜蘭醫院出具之診斷證明書一紙附卷可證。以本件車禍後告訴人甲○○與其
    妻楊麗卿同跌坐於地上，依告訴人所受傷害之程度，且於被告騎車離去之際，楊
    麗卿隨即呼喊路人協助，鄭正順及一不詳姓名男子均能聽聞而上前救助，則被告
    辯稱車禍後不知悉告訴人業已受傷云云顯係卸責之詞，不足採信。綜上所述，本
    件事證明確，被告犯行洵堪認定，應依法論科。
二、核被告乙○○所為，係犯刑法第一百八十五條之四肇事逃逸罪。爰審酌被告於駕
    車肇事後非但未報警救護，反棄受傷之被害人於不顧，惟其犯罪後業與被害人家
    屬達成和解等一切情狀，量處如主文所示之刑，並諭知易科罰金之折算標準，以
    示懲儆。
乙、被訴過失傷害部分：
一、公訴意旨另以：被告乙○○於九十三年十月二日上午，騎乘車牌號碼ＨＤＮ—七
    七五號重型機車沿宜蘭縣宜蘭市○○路往民族路方向行駛，於同日上午九時四十
    分許行經上開路段與國榮路之無號誌交岔路口時，其本注意機車行經無號誌交岔
    路口時，應減速慢行，作隨時停車之準備，而依當時情況亦無不能注意情事，詎
    其竟疏未注意減速慢行，貿然以時速約三、四十公里之速度通過上開路口，致於
    該交岔路口撞及由甲○○所騎乘而附載其妻楊麗卿沿宜蘭縣宜蘭市○○路往宜蘭
    縣礁溪鄉龍潭村告訴人方向行駛之車牌號碼ＤＫＳ—四七一號輕型機車，告訴人
    甲○○因而倒地受有右足踝脛骨腓骨骨折、全身多處挫傷之傷害。
二、按告訴乃論之罪，告訴人於第一審辯論終結前得撤回其告訴，又告訴經撤回者，
    應諭知不受理之判決，刑事訴訟法第二百三十八條第一項、第三百零三條第三款
    分別定有明文。查本件告訴人甲○○告訴被告過失傷害案件，起訴書認被告係觸
    犯刑法第二百八十四第一項前段過失傷害罪名，依同法第二百八十七條前段規定
    ，須告訴乃論；茲據告訴人撤回告訴，有撤回告訴狀一紙附卷可稽，依照首開說
    明，此部分應為不受理判決之諭知。
據上論斷，應依刑事訴訟法第二百九十九條第一項前段、第三百零三條第三款，刑法
第一百八十五條之四、第四十一條第一項前段，罰金罰鍰提高標準條例第二條判決如
主文。
本案經檢察官劉憲英到庭執行職務
中　　　華　　　民　　　國　　九十三　　年　　 十二 　　月　　三十一　　日
                         　　　　　臺灣宜蘭地方法院刑事第四庭
                                 　　　審判長法  官  林　惠　玲
                                 　　　　　　法　官  郭　顏　毓
                                 　　　　　　法　官  辜　漢　忠
右正本證明與原本無異
如不服本判決，應於判決送達後十日內，向本院提出上訴狀。（需附繕本）
                                             書記官  林  秀  麗
中　　　華　　　民　　　國　　九十三　　年　　 十二 　　月　　三十一　　日
附錄本案論罪科刑法條全文：
刑法第一百八十五條之四
駕駛動力交通工具肇事，致人死傷而逃逸者，處六月以上五年以下有期徒刑。
